臺灣臺南地方法院刑事判決
109年度簡上字第353號
上  訴  人  林高澄
即  被  告          



選任辯護人  郭栢浚律師
            林士龍律師
            彭大勇律師
上列上訴人即被告因違反藥事法案件，不服本院民國109年10月8
日109年度簡字第3120號第一審刑事簡易判決（聲請簡易判決處
刑案號：109年度偵字第16489），提起上訴，本院管轄第二審之
合議庭判決如下：
    主  文
上訴駁回。
    事  實
一、林高澄明知甲基安非他命係毒品危害防制條例第2條第2項第
    2款所列管之第二級毒品，並經衛生福利部公告為毒害藥品
    ，係屬藥事法第22條第1款規定之禁藥，依法均不得擅自持
    有、轉讓，竟基於轉讓第二級毒品即禁藥甲基安非他命之犯
    意，於民國109年7月1日凌晨1時30分許，在臺南市○區○○路0
    段000號3樓新坎城電子遊藝場3樓之網咖套房，將重量不詳
    （無證據證明已達淨重10公克以上）之第二級毒品甲基安非
    他命無償轉讓予朱君育。嗣於109年8月11日16時10分許，經
    警持法院搜索票，在臺南市○區○○街0段000巷00號前林高澄
    所駕駛車號0000-00號自用小客車執行搜索後，當場扣得第
    二級毒品安非他命2包（毛重3.86公克、0.39公克）、分裝
    袋1批、電子磅秤1臺及手機（門號0000000000號）1支等物
    ；於同日16時50分許，在臺南市○○區○○街0段000巷00弄00號
    ，扣得安非他命殘渣袋1包、吸食器1組、玻璃球3顆、尖頭
    吸管1支、電子磅秤1臺、K盤1個及分裝袋3包等物（所涉施
    用毒品部分，另案偵辦中），始悉上情。
二、案經臺南市政府警察局刑事警察大隊移送臺灣臺南地方檢察
    署檢察官偵查後聲請以簡易判決處刑。
    理  由
壹、程序部分（證據能力之認定）： 
一、按被告以外之人於審判外之言詞或書面陳述，除法律有規定
    者外，不得作為證據，刑事訴訟法第159條第1項定有明文。
    查證人朱君育於警詢時之供述，為被告以外之人於審判外之
    陳述，被告林高澄及辯護人已於本院準備程序中就此傳聞證
    據表示不同意具有證據能力，查證人朱君育上開供述無刑事
    訴訟法第159條之2、第159條之3例外得為證據之情況，且審
    理中已到庭具結作證，應認證人朱君育於警詢時之陳述，無
    證據能力。
二、本件其餘引用之書證等非供述證據，與本案犯罪待證事實具
    有證據關聯性，無證據證明有何違法取證之情事，且經本院
    提示調查，亦得為本案之證據使用，合先敘明。
貳、實體部分：
一、訊據被告矢口否認有轉讓禁藥與朱君育之犯行，辯稱：「他
    自己拿去用，我在睡覺」云云。惟查：
  ㈠被告於109年7月1日凌晨1時30分許，在臺南市○區○○路0段000
    號3樓新坎城遊藝場網咖套房，將甲基安非他命無償轉讓予
    朱君育施用等情，業據證人朱君育於本院審理時結證稱：「
    （問：你之前在警察局稱109 年7 月1 日當天，你是在林高
    澄家施用安非他命，為何最後變成是在網咖？）事實是在網
    咖。（問：你在警察局說是在林高澄家，是隨便講的，還是
    有另外一次，或是次數你記不起來？為何地點會差那麼多？
    ）記不起來。（問：你今天為何知道是在網咖？）有印象。
    （問：安非他命放在包廂內的何處？）桌上。（問：安非他
    命是誰的？）林高澄的。（問：你有無看到林高澄把安非他
    命放在桌上？）有。（問：該包廂內有幾台電腦？）2台。
    （問：你們是否一人一台？）對。（問：2台電腦距離是隔
    壁，還是離很遠？）隔壁。（問：你們在玩的遊戲是一起玩
    ，還是各玩各的？）各玩各的。（問：林高澄把安非他命放
    在桌上，距離你多遠？）觸手可及，手邊就可以拿到。（問
    ：你有無問林高澄，為何要把安非他命放在桌子上？）沒有
    問。（問：你剛剛說安非他命是林高澄的，當時林高澄到底
    是在睡覺，還是在你旁邊玩電腦？）在我旁邊。（問：你手
    伸去拿安非他命時，林高澄有無看到？）有。（問：林高澄
    有無跟你說，你為何拿我的安非他命？）沒有。（問：你如
    何施用安非他命？）用燒的。（問：用什麼燒？）用玻璃球
    ，用火燒。（問：玻璃球放在哪裡？）桌上。（問：是否跟
    安非他命放在一起？）對。（問：玻璃球是誰帶去的？是你
    帶去的嗎？）不是。（問：你吸的量有多少？）就吸幾口。
    （問：你是否知道安非他命很貴？）知道。（問：是否容易
    取得？）我不知道。（問：可否隨便就買得到？）沒辦法。
    （問：你為何去拿他人的安非他命來吸，林高澄也知道，卻
    沒有表示什麼？你跟林高澄的交情如何？）當時應該還可以
    。（問：你拿來吸，林高澄都沒有講話嗎？）沒有。（問：
    林高澄是否知道你在吸他的安非他命？）知道。（問：林高
    澄怎麼會知道？）有看到。（問：所以林高澄是否沒有阻止
    ？）對。（問：林高澄事後有無跟你說，你為何可以隨便用
    我的安非他命？）沒有。（問：林高澄請你吃安非他命是很
    多次，你忘記了，還是從頭到尾就只有這一次？）我沒辦法
    回答。（問：你今天的印象是否比較清楚？）是。（問：你
    是否確定你們有在一起打遊戲時施用毒品？）對。（問：林
    高澄自己有無先用毒品，用完才放在那邊？還是就是拿出來
    要給你用的？）林高澄用完放在桌上，我自己拿的。林高澄
    放在電腦桌上，在林高澄的左邊，是我自己伸手過去拿來使
    用的。（問：你在用的時候，林高澄是否在打遊戲？）對。
    （問：你為何在警察局說是在林高澄家？）當時緊張講錯。
    」等語（見353號簡上卷頁178至188）。
  ㈡次查被告於警詢時，亦自承：「（問：朱君育也是等你吃完
    後，自己拿去吃？）對啊。（問：還是跟你一起吃？）沒有
    ，他自己。一樣我放在桌上，他自己拿去用的。（問：你都
    知道？）他自己拿去用的。我有看到他拿，但我沒叫他用或
    怎樣啊！（問：你有阻止他嗎？）沒有。也沒說怎樣，是他
    自己拿去吃的啊！他也沒有問。他要吸我也沒說什麼。不過
    重點是他自己拿去用的。並不是我叫他用的。（問：為何現
    在毒品那麼貴，你還要無償提供毒品予朱君育施用？）因為
    第2次我不知道啊！第1次，我也想那沒什麼啊。（問：你想
    把毒品給他吃也沒什麼？）沒有，那是。為什麼要跟他收錢
    ？也沒有為什麼啊，這個意思。（問：是你花錢買的，朱君
    育就自己拿去吃，你也沒跟他收錢。）我幹嘛跟他收錢。（
    問：所以你覺得這樣算你給他吃也沒關係嗎？）沒有，他自
    己拿去吃，我想說那次不要計較啊！沒有怎樣啊！因我當時
    想說如果跟他收錢我會構成販賣啊！（問：所以你知道他拿
    去吃之後，你就沒有跟他收錢，是嗎？）也沒有，對啊！我
    幹嘛跟他收錢啊。」等語。此有如附件所示之本院勘驗之逐
    字稿筆錄可據。依被告於警詢中所述及證人朱君育上開證述
    內容可知，被告當日在新坎城網咖套房內，目睹證人朱君育
    使用被告用過之玻璃球吸食器，並施用被告剩餘之毒品甲基
    安非他命，惟被告並無任何反對之表示。
　㈢按被告先以玻璃球吸食器燒烤煙霧施用甲基安非他命，證人
    朱君育見狀，之後並施用被告所留下之甲基安非他命，被告
    當場有看到證人之施用行為，卻事前未予阻止、事後亦無反
    對等情，雙方所述均為一致。倘非確有其事，證人朱君育實
    難於警詢及本院審理中均為一致及清楚之陳述；且於本院審
    理時係以證人身分具結作證，乃以刑事責任擔保其證言之真
    實性，證人與被告為友人關係並無嫌隙，衡情應無甘冒偽證
    重責而蓄意虛捏事實以構陷被告之動機及必要，且其於本院
    審理中經當庭進行交互詰問及本院依職權訊問結果，未見有
    何態度反覆不一之情事；查證人朱君育於警詢證述時（109
    年7月1日11時4分起），距離其施用毒品時間（109年7月1日
    凌晨1時許），間隔僅數小時（見警卷頁39至46），或可能
    影響證人之精神或記憶；或因被告與證人施用毒品之處所不
    只一處，均有可能；如被告自承在證人朱君育家中亦有施用
    毒品等語（見附件內容所示）；綜上，證人與被告係朋友關
    係，證人朱君育對於曾施用被告施用過留下之甲基安非他命
    乙事，多次證述始終如一，自不得僅以其關於枝微末節等細
    節之證詞（誤稱曾去過被告家）有所出入，逕認其證言均不
    可採，核證人朱君育證詞應堪採信。至被告雖辯以前詞，惟
    被告默示同意證人朱君育自行取用被告所持有之毒品甲基安
    非他命；按毒品價高、取得不易且持有者觸法等情，為眾所
    週知之常識，被告明知證人朱君育無償使用毒品，卻無任何
    出言阻止或告誡之舉動，足認被告無償轉讓甲基安非他命與
    證人，合於被告之本意，有轉讓之不確定故意自可認定；被
    告以證人係自行取用，否認有轉讓禁藥犯行云云，顯為臨訟
    卸責之詞，要無可採。
  ㈣復有本院刑搜字第005123號搜索票暨臺南市政府警察局刑事
    警察大隊搜索扣押筆錄、扣押物品目錄表各2 份（見警卷頁
    57、59至63、67至71）、搜索現場照片影本12張（見警卷頁
    79至84）、扣案物品照片影本2 張（見警卷頁85）在卷可稽
    ，被告犯行事證明確，應依法論罪科刑。原審認定被告有無
    償轉讓犯行，觸犯藥事法第83條第1項轉讓禁藥之犯行，其
    認事用法並無不當。
二、原審以本案轉讓禁藥事證明確，認被告所為，係犯係藥事法
    第83條第1項轉讓禁藥罪。被告持有甲基安非他命之行為與
    轉讓行為同為實質上一罪之階段行為，高度之轉讓行為既已
    依藥事法加以處罰，依法律適用完整性之法理，其低度之持
    有行為，自不能再行割裂適用毒品危害防制條例加以處罰。
    公訴意旨原認本件轉讓禁藥地點係在臺南市○○區○○街0段000
    巷00弄00號之被告住處，然參酌證人朱君育於本院於本院審
    理時結證稱：「（問：你稱被告提供毒品給你施用，到底是
    在網咖的套房，還是在被告的家中？）網咖。（問：所以10
    9 年7 月1 日是否應該在網咖，而不是在被告家中？）是。
    」等語（見353號簡上卷頁172至173）及被告於警詢及本院
    供述亦均自承證人朱君育係在新坎城電子遊戲場網咖套房自
    己拿安非他命去施用（見353號簡上卷頁156至165、242），
    故本件轉讓禁藥之地點應更正為臺南市○區○○路0段000號3樓
    新坎城電子遊藝場3樓之網咖套房，如上所述。爰審酌甲基
    安非他命屬第二級毒品，亦為禁藥，對於施用者之身心健康
    均會造成極大損害，向為政府嚴令禁絕轉讓，被告竟仍轉讓
    甲基安非他命與他人，助長毒品散布流通，不僅破壞政府對
    於毒品、禁藥之控管，危害社會治安及戕害他人健康，應予
    非難，惟念及本件轉讓毒品之數量僅屬少量，情節尚非極為
    嚴重等一切情狀，原審量處有期徒刑2月，核其認事用法均
    無違誤，量刑亦甚妥適。被告以前詞提起本件上訴，為無理
    由，應予駁回。
據上論斷，應依刑事訴訟法第455條之1第1項、第3項、第368條
，判決如主文。
本案經檢察官莊立鈞聲請簡易判決處刑，檢察官羅瑞昌到庭執行
職務。
中　　華　　民　　國　　110 　年　　5 　　月　　18　　日
　　　　　　　 刑事第三庭  審判長法  官  陳本良
　　　　　　　　　  
                                 法  官  陳郁婷
　　　　　　　　　　　　　　　　　　 
                                 法  官  張  菁
以上正本證明與原本無異。
不得上訴。
　　　　　　　　　　　　　 　　  書記官　蔡佳玲　　　　
中　　華　　民　　國　　110 　年　　5 　　月　　18　　日
附錄本件論罪科刑法條：
藥事法第83條
明知為偽藥或禁藥，而販賣、供應、調劑、運送、寄藏、牙保、
轉讓或意圖販賣而陳列者，處 7 年以下有期徒刑，得併科新臺
幣 5 千萬元以下罰金。
犯前項之罪，因而致人於死者，處 7 年以上有期徒刑，得併科
新臺幣 1 億元以下罰金；致重傷者，處 3 年以上 12 年以下有
期徒刑，得併科新臺幣 7 千 5 百萬元以下罰金。
因過失犯第 1 項之罪者，處 2 年以下有期徒刑、拘役或科新臺
幣 5 百萬元以下罰金。
第 1 項之未遂犯罰之。

附件：
被告109 年8 月12日警詢筆錄（即警卷第15至16 頁）錄影光碟
勘驗筆錄逐字稿。（檔案名稱：0000000林高澄-轉讓）
警察：下稱警； 被告林高澄：下稱林；檔案時間：8：31至36：
10
警：據朱君育指述你於這一天109 年7 月1 日凌晨1 時許，他58
    分打給你的時候，差不多1 點，你開車至他租屋處，在臺南
    市○○區○○街00巷0 號，載他回於你住處，無償提供裝有
    安非他命之玻璃球燒烤予朱君育吸食，是否屬實？
林：是我放在那邊，他自己拿去吃的。
【另名男警過來與作筆錄女警對話】
警：你再講一次。
林：是我放在那邊，是他自己拿去吃的。我沒有叫他吃啊！
警：等一下，那天你是有開車到他家？
林：對啊！
警：你有開車到他中西區的租屋處？
林：嗯。
警：載他回到你永康的住處？
林：沒有ㄟ！
警：不然你載他去哪裡？
林：我真的忘記了。
警：你不是只有請他吃那一次？你忘記？
林：對啊！
警：在哪裡吃的，你應該會有印象？
林：在他家也有啊！
警：在他家也有？
林：對。
警：你到底請他吃幾次啊？
林：沒有，我在他家，是我吃而已吧！
警：所以那天，一樣是同一天嗎？ 
林：嗯。
警：你只有請他吃過一次？
林：我沒有請他吃，是他拿去吃的。
警：好。他自己拿去吃幾次？
林：一次啊！
警：那我現在就是要問那一次而已。
林：嗯。
警：所以那天情形是怎樣？
林：好像是在他家的時候我自己有吃。去旅館的時候放在那邊我
    睡著了，他自己拿去吃。
警：所以那一天你先開車去他家？
林：嗯。
警：你有上去他住的地方？
林：對。
警：你有在那邊先吃？
林：對。
警：吃完之後你們兩個就一起出門？
林：對。
警：然後去旅館？
林：對。我就睡著，她自己拿去吃的。
【女警繕打筆錄】
警：你也是開這台車嗎？
林：對。
【女警繕打筆錄】
警：房間？
林：嗯。
警：在他家時他有吃嗎？
林：沒有。
警：你就是上去直接吃喔？
林：嗯。
警：為什麼你還要上去他家？你們就直接網咖就好啊！
林：沒有啊！那時候好像上去聊天吧！
警：可是我看時間你沒有在那邊待很久。
林：對啊！
警：我看你車子的時間沒有在那邊待很久。
林：有吧！
警：我們調監視器是沒有的。所以那天你有確定在那邊嗎？
林：有啊！
警：有在那邊吃？
林：有啊！只是沒有很久就走了。
警：我上樓至他房間施用毒品安非他命，當時朱君育沒有施用？
林：嗯。
警：後來你就載他？
林：我沒載他。
警：你們不是一起去旅館？
林：對啊！我們分批去啊。我是自己先去，然後他自己去。
警：你離開？
林：對啊！
警：去哪個旅館？
林：應該坎城吧！
警：這個喔？
林：對啊！
警：這哪裡啊？
林：在北區。就坎城電子遊戲場。
警：所以到底是哪個地方？
林：坎城啊！
警：這個？
林：對。它有房間。三樓啊！
【00：13：10至00：14：06，女警繕打筆錄】
警：三樓喔？
林：嗯。 
警：房間號碼？
林：我忘記了，怎麼可能記得那麼清楚。
警：三樓都算旅館？
林：對，是網咖套房那種。
警：所以也是一個房間一個房間這樣？
林：對。
警：它是算旅館有分休息跟住宿嗎？
林：它有一個小床，旁邊可以打電腦。
警：它是怎麼算？算小時還是？
林：1小時60吧！
警：你進去就說要這個房間？要多久這樣？
林：對。
警：你那天是多久？房間開多久？
林：好像都是6小時。
警：這需要證件登記嗎？
林：對。
警：你們有待滿6個小時嗎？
林：沒有。
警：大概幾點到新坎城？
林：忘記了。我怎麼可能記那個時間。
警：你大概何時離開？
林：應該快一點吧！
警：快一點？
林：應該是吧！忘記了。
警：你去那邊他大概隔多久過去找你？
林：好像沒很久。應該過10分鐘吧。
警：她自己來嗎？
林：對啊。
警：所以你有跟他講房號？不然他怎麼進去找你？
林：那時候有啊！但我忘記，怎麼知道幾號。
警：你那時候講幾號？
林：對啊。
警：你們2個都在房間裡面，然後呢？
林：他過來之後我就睡著了。
警：你在那邊有吃嗎？
林：有啊。
警：你在那邊還有再吃1次？
林：對啊。然後我就睡著了。
警：他進來的時候你知道嗎？
林：他進來我知道，他進來我跟他說我要先睡一下，他說好，我
    就睡著了。
警：你們本來約去那邊要幹嘛？
林：我去那邊要先睡一下。他說要來找我。也沒有要幹嘛，就是
    要玩星辰而已。
警：你到那邊後，朱君育又打電話給你說他要來找你？
林：嗯。
警：玩星辰？
林：沒有。是我到那邊，他說無聊就要來找我。
警：你是把它放在櫃子上？
林：對啊。
警：約10分鐘朱君育就來了？
林：對。
警：你幫他開門還是他自己進來？
林：我沒開門他怎麼進來。
警：所以你有幫他開門？
林：對啊。
警：那時候就是你幫他開門後他進來。
林：我說要先睡一下。
警：然後你就去睡了？
林：我就去睡了，我起來他就說他有吃。
警：你大概睡多久？
林：應該有1個小時多喔。
警：你說他有吃是他本來就用你本來放在桌上的？
林：對。
警：還是他又拿新的？
林：沒有，沒有。
警：他吃你剩下的？
林：對。
林：她有自己使用。
警：所以他吃完才跟你說？
林：我醒來他才跟我講。
警：你跟他說什麼？
林：我沒有說什麼啊！說喔！
警：當時除了你跟朱君育還有什麼人在場？
林：沒有。
警：所以這次你有跟他收錢嗎？
林：沒有。收什麼錢啊。
警：吃你的藥啊。
林：沒有啊！
林：他自己吸食的。
警：除了上述朱君育指述你轉讓裝有毒品安非他命之吸食器予他
    吸食外，你是否還曾轉讓或販賣毒品安非他命或其他毒品給
    他用？
林：沒有。
警：只有這1次？
林：我轉讓給他吸食？是他自己拿去吸的！我沒有轉讓給他吸。
    我沒有轉讓吧！
警：你有賣他嗎？
林：沒有。
警：所以他自己拿去吃的？你沒轉讓跟販賣安非他命及其他毒
    品？
林：對啊。沒有。都沒有。
警：你一共與朱君育一起施用毒品安非他命幾次？
林：2次吧！
警：你一起跟他吃2次。時間、地點還有印象嗎？
林：沒有。
警：完全都沒有？
林：對。
警：有含這1次嗎？
林：有。
警：這次算第1次還是第2次？
林：應該第2次吧。
警：所以第1次在哪裡？
林：在他家。
警：你們一起施用在他家是什麼時候？
林：忘記了。
林：怎麼會記那麼清楚。
警：是你去他家？
林：應該是跟「華哥」買的那1次。
警：跟「華哥」買的那1次？
林：對啊。
警：你買完之後？
林：對啊。
警：你們有一起吃？
林：對啊。
林：也是我放在那邊，他自己拿去吃。我沒有說請他吃或怎樣啊
    。
警：所以你只有你們兩個吃還是「華哥」也有在那邊？
林：有啊！
警：「華哥」也有一起吃嗎？
林：「華哥」沒有。
警：所以你那天跟「華哥」買之後要試品質嗎？
林：對啊。
警：當場施用？
林：嗯。
警：然後呢？
警：朱君育也是等你吃完後，自己拿去吃？
林：對啊。
警：還是跟你一起吃？
林：沒有，他自己。一樣我放在桌上，他自己拿去用的。
警：你都知道？
林：他自己拿去用的。
警：你知道？你有看他拿嗎？
林：我有看到他拿，但我沒叫他用或怎樣啊！對啊，是他自己拿
    去用的。
警：放在他家桌上？
林：對，放在桌上他自己拿去施用的。
林：我也沒叫他用啊！
警：你有阻止他嗎？
林：沒有。也沒說怎樣，是他自己拿去吃的啊！
警：你有跟他說你要吃就自己拿去嗎？
林：沒有，他也沒有問。他要吸我也沒說什麼。不過重點是他自
    己拿去用的。並不是我叫他用的。
警：也是用燒的？
林：對啊。
警：所以他那天也沒拿錢給你嗎？
林：沒有啊！
警：第2次就是。
林：什麼第2次？
警：你不是說兩次？
林：嘿。
警：所以第1次是你跟「華哥」買那一天嘛！第2次就是你剛剛說
    去新坎城的那1次嘛？
林：對啊。
警：就是109年7月1日那1次嘛？
林：嗯。
警：為何現在毒品那麼貴，你還要無償提供毒品予朱君育施用？
林：因為第2次我不知道啊！第1次，我也想那沒什麼啊。
警：你想把毒品給她吃也沒什麼？
林：沒有，那是。為什麼要跟他收錢？也沒有為什麼啊，這個意
    思。
警：是你花錢買的，朱君育就自己拿去吃，你也沒跟他收錢。
林：我幹嘛跟他收錢。
警：所以你覺得這樣算你給他吃也沒關係嗎？
林：沒有，他自己拿去吃，我想說那次不要計較啊！沒有怎樣啊
    ！因我當時想說如果跟他收錢我會構成販賣啊！
警：所以你知道他拿去吃之後，你就沒有跟他收錢，是嗎？
林：也沒有，對啊！我幹嘛跟他收錢啊。
警：依據藥事法第83條第1項規定：「明知為偽藥或禁藥，而販
    賣、供應調劑、運送、寄藏、牙保、轉讓或意圖販賣而陳
    列者，處七年以下有期徒刑，得併科新臺幣五百萬元以下罰
    金」，你是否了解？
林：瞭解。
警：你無償提供予朱君育施用之毒品安非他命來源為何？
林：跟「華哥」購買。
警：兩次都是嗎？
林：1次而已啊！
警：我說兩次，你給朱君育吃了兩次都是跟「華哥」買的那1次
    嗎？
林：對，就是跟「華哥」買的那一次而已啊！是同1次。
警：所以與你上述最後一次施用之毒品來源相同？
林：對。
警：上記調查筆錄是否為你在自由意識下所作之陳述？
林：對。
警：有無遭受以強暴、脅迫、利誘、詐欺或其他不正方式取供？
林：沒有。
問：以上所言是否屬實？
林：對。
警：你有無補充意見？
答：沒有。
警：本筆錄共計4頁，於109年8月12日10時1分製作完畢，等下會
    印出來給你看，沒問題請你簽名。
林：好。